臺灣新竹地方法院刑事判決　　　　　　 100年度審訴字第83號
公　訴　人　臺灣新竹地方法院檢察署檢察官
被　　　告　彭詳育
上列被告因違反毒品危害防制條例案件，經檢察官提起公訴（99
年度毒偵字第1957號），本院合議庭評議改依簡式審判程序審理
，並判決如下：
    主  文
彭詳育施用第一級毒品，累犯，處有期徒刑拾月。
    事  實
一、彭詳育前曾於民國97年間因竊盜案件，經本院於97年11月21
    日以97年度易字第795 號判處有期徒刑5 月，於97年12月11
    日確定，並於98年6 月1 日易科罰金執行完畢。
二、彭詳育前曾於88年間因施用毒品案件，經臺灣新竹地方法院
    檢察署檢察官聲請，而經本院於88年11月10日以88年度毒聲
    字第2123號裁定送勒戒處所觀察、勒戒，旋因觀察、勒戒結
    果，因認無繼續施用毒品傾向，於89年1 月13日執行完畢出
    所，並經臺灣新竹地方法院檢察署檢察官於89年1 月13日以
    88年度毒偵字第183 號為不起訴處分確定。其又於89年間因
    施用毒品案件，經臺灣新竹地方法院檢察署檢察官聲請，而
    經本院於89年7 月5 日以89年度毒聲字第1700號裁定送勒戒
    處所觀察、勒戒，旋因觀察、勒戒結果，因認有繼續施用毒
    品傾向，經臺灣新竹地方法院檢察署檢察官聲請，而經本院
    於89年9 月20日以89年度毒聲字第2279號裁定令入戒治處所
    施以強制戒治，嗣因其戒治成效經評定為合格，無繼續戒治
    之必要，復經臺灣新竹地方法院檢察署檢察官聲請，而經本
    院於90年4 月9 日以90年度毒聲字第650 號裁定停止戒治，
    所餘戒治期間，付保護管束，並於90年5 月3 日出所，其保
    護管束期間於90年9 月10日屆滿，未經撤銷保護管束，而視
    為強制戒治執行完畢。至其此部分施用毒品犯行，經臺灣新
    竹地方法院檢察署檢察官起訴，而經本院於90年1 月9 日以
    89年度易字第1379號判處有期徒刑5 月，於90年2 月15日確
    定。其又於91年間因施用毒品案件，經臺灣新竹地方法院檢
    察署檢察官聲請，而經本院於91年1 月31日以91年度毒聲字
    第115 號裁定令入戒治處所施以強制戒治，並於92年3 月28
    日戒治期滿執行完畢。至其此部分施用毒品犯行，經臺灣新
    竹地方法院檢察署檢察官起訴，而經本院於91年5 月8 日以
    91 年 度訴字第89號判處有期徒刑10月，於91年5 月27日確
    定。其又於95年間，因施用毒品案件，經臺灣新竹地方法院
    檢察署檢察官起訴，而經本院於95年8 月31日以95年度訴字
    第582 號判處有期徒刑11月，於95年9 月18日確定。其又於
    99年5 月間因施用毒品案件，經臺灣新竹地方法院檢察署檢
    察官起訴，而經本院於99年11月8 日以99年度審訴字第700
    號就施用第一級毒品部分判處有期徒刑7 月，施用第二級毒
    品部分判處有期徒刑4 月，應執行有期徒刑9 月確定。
三、詎彭詳育猶不知悔改，仍未戒斷毒癮，復於前開強制戒治執
    行完畢及前案違反毒品危害防制條例案件後，又另行起意，
    並基於施用第一級毒品海洛因及第二級毒品甲基安非他命之
    犯意，於99年8 月1 日9 時許，在其位於新竹縣竹東鎮○○
    街487 巷9 弄3 號之居處內，以將第一級毒品海洛因與第二
    級毒品甲基安非他命混合摻水置入注射針筒施打於皮膚之方
    式，同時施用第一級毒品海洛因及第二級毒品甲基安非他命
    1 次。嗣於99年8 月1 日至警局自首強盜案件後，再於同年
    月2 日12時20分許，經其同意後採集尿液，為警將其親採封
    緘之尿液送驗結果呈嗎啡陽性反應、安非他命陽性反應及甲
    基安非他命陽性反應，始查悉上情。
四、案經新竹縣政府警察局竹東分局報告臺灣新竹地方法院檢察
    署檢察官偵查起訴。
    理  由
一、本件被告彭詳育所犯毒品危害防制條例第10條第1 項施用第
    一級毒品罪及同條例第2 項施用第二級毒品罪，均非死刑、
    無期徒刑、最輕本刑為三年以上有期徒刑之罪或高等法院管
    轄第一審案件，其於本院準備程序進行中就被訴事實為有罪
    之陳述，本院認為合於刑事訴訟法第273 條之1 第1 項之規
    定，裁定進行簡式審判程序，先予敘明。
二、訊據被告彭詳育對於上揭時地以如事實欄所示方法，同時施
    用第一級毒品海洛因及第二級毒品甲基安非他命等情坦承不
    諱，且經警將被告親採封緘之尿液送驗結果，確呈嗎啡陽性
    反應、安非他命及甲基安非他命陽性反應等情，亦有新竹縣
    政府警察局毒品犯罪嫌疑人尿液採驗作業管制紀錄及詮昕科
    技股份有限公司於99年8 月19日出具之濫用藥物尿液檢驗報
    告各1 份等附卷足憑，又按「海洛因與安非他命等毒品通常
    均可以口服、鼻吸、注射或抽吸方式施用，如以錫箔紙或玻
    璃球燒烤產生煙霧藉口吸入之施用方式，俗稱『追龍』，另
    亦可加入美娜水後以針筒注射方式施用，視不同施用者之用
    毒習性，前述二者亦可混合使用」；又「毒品之施用並無一
    定方式，端視施用者之喜好而定。甲基安非他命之施用方法
    除注射外，另有燒煙吸食及吞服等。另依本局鑑驗毒品證物
    之經驗，曾發現海洛因與甲基安非他命摻雜之案例，由此研
    判確有可能將前述兩種毒品合併施用之可能」等情，此有法
    務部調查局92年7 月9 日調科壹字第09200203820 號及93年
    9 月調科壹字第09300366970 號函各1 份在卷可參，足見被
    告所為前開自白，確與事實相符而堪採信。
三、再者，被告前曾於88年間因施用毒品案件，經臺灣新竹地方
    法院檢察署檢察官聲請，而經本院於88年11月10日以88年度
    毒聲字第2123號裁定送勒戒處所觀察、勒戒，旋因觀察、勒
    戒結果，因認無繼續施用毒品傾向，於89年1 月13日執行完
    畢出所，並經臺灣新竹地方法院檢察署檢察官於89年1 月13
    日以88年度毒偵字第183 號為不起訴處分確定。其又於89年
    間因施用毒品案件，經臺灣新竹地方法院檢察署檢察官聲請
    ，而經本院於89年7 月5 日以89年度毒聲字第1700號裁定送
    勒戒處所觀察、勒戒，旋因觀察、勒戒結果，因認有繼續施
    用毒品傾向，經臺灣新竹地方法院檢察署檢察官聲請，而經
    本院於89年9 月20日以89年度毒聲字第2279號裁定令入戒治
    處所施以強制戒治，嗣因其戒治成效經評定為合格，無繼續
    戒治之必要，復經臺灣新竹地方法院檢察署檢察官聲請，而
    經本院於90年4 月9 日以90年度毒聲字第650 號裁定停止戒
    治，所餘戒治期間，付保護管束，並於90年5 月3 日出所，
    其保護管束期間於90年9 月10日屆滿，未經撤銷保護管束，
    而視為強制戒治執行完畢。至其此部分施用毒品犯行，經臺
    灣新竹地方法院檢察署檢察官起訴，而經本院於90年1 月9
    日以89年度易字第1379號判處有期徒刑5 月，於90年2 月15
    日確定。其又於91年間因施用毒品案件，經臺灣新竹地方法
    院檢察署檢察官聲請，而經本院於91年1 月31日以91年度毒
    聲字第115 號裁定令入戒治處所施以強制戒治，並於92年3
    月28 日 戒治期滿執行完畢。至其此部分施用毒品犯行，經
    臺灣新竹地方法院檢察署檢察官起訴，而經本院於91年5 月
    8 日以91年度訴字第89號判處有期徒刑10月，於91年5 月27
    日確定。其又於95年間，因施用毒品案件，經臺灣新竹地方
    法院檢察署檢察官起訴，而經本院於95年8 月31日以95年度
    訴字第582 號判處有期徒刑11月，於95年9 月18日確定。其
    又於99年5 月間因施用毒品案件，經臺灣新竹地方法院檢察
    署檢察官起訴，而經本院於99年11月8 日以99年度審訴字第
    700 號就施用第一級毒品部分判處有期徒刑7 月，施用第二
    級毒品部分判處有期徒刑4 月，應執行有期徒刑9 月確定等
    情，亦有臺灣新竹地方法院檢察署刑案資料查註紀錄表、被
    告提示簡表、全國施用毒品案件紀錄表、受觀察勒戒人毒品
    及前科紀錄簡列表、矯正簡表暨臺灣高等法院被告前案紀錄
    表各1 份在卷足憑。綜上，本案事證已臻明確，被告於前案
    強制戒治執行完畢及前揭違反毒品危害防制條例案件後再犯
    施用第一級毒品海洛因及施用第二級毒品甲基安非他命之犯
    行洵堪認定，應予依法論科。
四、按海洛因及甲基安非他命分屬毒品危害防制條例第2條第2項
    第1款所列之第一級毒品及第2款所列之第二級毒品。核被告
    彭詳育所為，係犯毒品危害防制條例第10條第1 項之施用第
    一級毒品罪及同條第2 項之施用第二級毒品罪。至其持有第
    一級毒品海洛因及第二級毒品甲基安非他命後，均進而施用
    ，其持有第一級毒品及第二級毒品之低度行為，應分別為施
    用第一級毒品及施用第二級毒品之高度行為所吸收，爰不另
    論其持有第一級毒品罪及持有第二級毒品罪。又被告係以一
    施用行為，同時施用第一級毒品海洛因及第二級毒品甲基安
    非他命等情，已如前述，是其所犯上開施用第一級毒品罪及
    施用第二級毒品罪2 罪間，顯係一行為觸犯數罪名，屬想像
    競合犯，應從較重之施用第一級毒品罪處斷。另被告前曾於
    97年間因竊盜案件，經本院於97年11月21日以97年度易字第
    795 號判處有期徒刑5 月，於97年12月11日確定，並於98年
    6 月1 日易科罰金執行完畢等情，有臺灣新竹地方法院檢察
    署刑案資料查註紀錄表及臺灣高等法院被告前案紀錄表各1
    份在卷可參，其於受有期徒刑之執行完畢後，5 年以內故意
    再犯本件有期徒刑以上之罪，為累犯，應依刑法第47條第1
    項之規定，加重其刑。爰審酌被告經執行觀察勒戒、強制戒
    治及判刑確定後，仍無法戒除毒癮，顯然自制力薄弱，無拒
    用毒品之決心，且無視毒品對其個人身心及社會之負面影響
    ，所為顯然不足取，惟念及其所為係戕害自身身心健康，犯
    罪手段、情節及所生危害均尚非重大，暨其施用毒品之種類
    、動機、目的、其智識程度、家庭生活狀況，犯後並坦承犯
    行態度尚可等一切情狀，量處如主文所示之刑，以資懲儆。
據上論斷，應依刑事訴訟法第273 條之1 第1 項、第299 條第1
項前段，毒品危害防制條例第10條第1 項、第2 項，刑法第11條
前段、第55條前段、第47條第1 項，判決如主文。
本案經檢察官邱志平到庭執行職務。
中    華    民    國   100    年    3     月    31    日
                  刑事第九庭    法  官    楊惠芬
以上正本證明與原本無異。
如不服本判決應於收受本判決後10日內向本院提出上訴書狀，上
訴書狀應敘述具體理由。上訴書狀未敘述上訴理由者，應於上訴
期間屆滿後20日內補提理由書狀於本院( 均須按他造當事人之人
數附繕本 )「切勿逕送上級法院」。
中    華    民    國   100    年    3     月    31    日
                                書記官    許弘杰
附錄本案論罪科刑法條：
毒品危害防制條例第10條：
施用第一級毒品者，處六月以上五年以下有期徒刑。
施用第二級毒品者，處三年以下有期徒刑。